臺灣屏東地方法院刑事判決　　　　　　　　　　　　　　九十年度訴字第三七八號
　　公　訴　人　臺灣屏東地方法院檢察署檢察官
　　被　　　告　乙○○
　　選任辯護人　柳聰賢
右列被告因違反毒品危害防制條例案件，經檢察官提起公訴（九十年度偵字第四三三
號），本院判決如左：
    主  文
乙○○連續販賣第一級毒品，處有期徒刑捌年，褫奪公權伍年，販毒所得新台幣壹萬
貳仟元沒收，如全部或一部不能沒收時，以其財產抵償之；又販賣第二級毒品，處有
期徒刑肆年，褫奪公權年，販毒所得新台幣貳仟元沒收，如全部或一部不能沒收時
，以其財產抵償之。應執行有期徒刑拾年陸月，褫奪公權伍年，販毒所得計新台幣壹
萬肆仟元沒收，如全部或一部不能沒收時，以其財產抵償之。
    事  實
一、乙○○意圖牟利，基於販賣第一級毒品海洛因之概括犯意，自民國八十九年六月
    至七月十三日前間某日，在屏東縣潮州鎮○○路大潮州檳榔攤，以每包新台幣（
    下同）三千元之代價，先後販賣第一級毒品海洛因給丙○○及林鐘銘（二人為男
    女朋友，共同購買）三次，又於八十九年七月三日在上址，以每包三千元之代價
    販賣第一級毒品海洛因予甲○○一次。乙○○又另行起意，基於販買第二級毒品
    安非他命之犯意，於八十九年六月間某日，又在上址以每包二千元之代價，販賣
    第二級毒品安非他命給丙○○及林鐘銘一次（其二人共同購買），嗣警方先後查
    獲林鍾銘、丙○○、甲○○施用海洛因、安非他命，由林鍾銘、丙○○、甲○○
    三人之供述，而查獲上情。
二、案經屏東縣警察局屏東分局報請台灣屏東地方法院檢察署檢察官偵查起訴。
    理  由
一、訊據被告乙○○矢口否認有販賣第一、二級毒品之犯行，辯稱：我沒有賣毒品給
    丙○○、林鍾銘、甲○○，我那時在生病等語。經查：(一)被告乙○○於上開時地
    販賣第一級毒品海洛因、第二級毒品安非他命予林鍾銘及丙○○之事實，業據證
    人丙○○於警偵訊及本院審理時證述明確，據其證稱：毒品是我和林鍾銘一起去
    潮州鎮○○路大潮州檳榔攤向「發仔」購買的，一小包三千元，共購買三次等語
    （見八十九年七月十一日警訊筆錄），其於偵查中復稱我與林鍾銘均有出錢一起
    購買，向乙○○購買海洛因大約三次左右，在八十九年六、七月間，每次約購買
    三千元，八十九年六月間，亦是跟林鍾銘去大潮州檳榔攤向乙○○買安非他命，
    一包約一、二千元等語（見偵查卷第十八頁反面、第十九頁），而其於本院審理
    時亦證稱：我認識乙○○，是林鍾銘帶我去潮州的大潮州檳榔攤向乙○○買海洛
    因、安非他命，買的地點都是在大潮州檳榔攤，林鍾銘帶我去過幾次及安非他命
    買了多少錢，我忘記了，海洛因買一包三千元，都是乙○○拿給林鍾銘，我就站
    在林鍾銘旁邊等語（見本院九十年六月二十七日訊問筆錄），其於本院調查時雖
    稱忘了去買過幾次以及安非他命買了多少錢等情，其顯因時間之經過，且未刻意
    詳記致記憶模糊所致，但被告乙○○販賣海洛因、安非他命予證人林鍾銘、丙○○之主要事實則據證人丙○○指證無訛，尚難以其在本院調查時所供之證詞與警
    訊時所供稍有出入即認為其前後所供有矛盾而不可採（最高法院四十七年度台上
    字第一五七八號判例意旨參照）。(二)證人林鍾銘於警訊時證述：我於八十九年六
    月份至七月中旬連續在潮州鎮○○路大潮州檳榔攤向乙○○購買海洛因三次，每
    次新台幣三千元，安非他命購買一次，每次二千元等語（見八十九年七月十一日
    警訊筆錄），而證人丙○○既自承認識被告乙○○，其於偵查中復經檢察官提示
    被告乙○○之口卡片指認無誤，況被告乙○○於警訊中坦承認識證人林鍾銘，證
    人丙○○、林鍾銘又為男女朋友，一同購買毒品吸用，因此，證人丙○○自無誤
    認之可能，其於警偵訊及本院審理時所證述確向被告乙○○購買海洛因及安非他
    命之情節亦與證人林鍾銘於警訊所供之主要情節相符合，顯見證人林鍾銘於偵查
    中又改稱未向被告乙○○購買海洛因、安非他命，是警方要我如此供述等語，應
    係迴護被告之詞，委無可取。(三)被告乙○○於上開時地販賣第一級毒品海洛因予
    證人甲○○之事實，業經證人甲○○於警偵訊及本院審理時證述明確，據其於偵
    查中及本院審理時均證稱：我曾向乙○○買過一次，當天晚上我是要去找潘景煌
    ，但他不在，剛好乙○○在那裡，我就問他有無海洛因，他說有，我就向他買一
    包三千元的海洛因，因為我知道潘景煌與乙○○二人認識，之前我都是向潘景煌
    買等語（見偵查卷第十九頁反面、本院九十年七月九日訊問筆錄），足見證人甲○○本來係向另案被告潘景煌購買海洛因，當天係因另案被告潘景煌不在檳榔攤
    ，乃轉向當時在場之被告乙○○購買海洛因，此與證人甲○○於八十九年七月十
    四日一時十分及十五時二十分先後二次警訊筆錄所述並無矛盾之處。(四)證人林鍾
    銘、鍾玉枝均認識被告乙○○等情，已如前述，而所謂列隊指認（ｌｉｎｅ－ｕ
    ｐ）係為避免目擊證人或被害人對於只有一面之緣的犯人予以指認發生錯誤及不
    當暗示，至於指認者與被指認者素有認識，而對於熟識者所實施之犯罪而指認犯
    人則無此問題，本件證人林鍾銘、丙○○均認識被告乙○○，而證人甲○○既知
    悉另案被告潘景煌與被告乙○○相識，顯見其多次至檳榔攤向另案被告潘景煌購
    買毒品時，亦應見過被告乙○○，自無列隊指認之必要。(五)本見警方查獲證人林
    鍾銘、丙○○、甲○○之時間分別為八十九年七月十一日及同年七月十四日，而
    證人甲○○證述向被告購買海洛因的時間為八十九年七月三日，故被告雖先後於
    八十九七月十三日至七月十八日、八十九年七月二十日至八月三日，分別因病於
    大仁醫院及高雄市立民生醫院住院治療，但上開證人被查獲之時間均在被告住院
    之前，且其等所證被告販毒之時間亦在被告住院之前，而證人林鍾銘所稱七月中
    旬僅係概略之時間，因此，卷附之大仁醫院及高雄市立民生醫院被告病歷資料尚
    難為被告有利之認定。(六)又販賣海洛因、安非他命刑責至重，且為警方查緝之重
    點，被告竟甘冒警方查緝之危險而販賣海洛因、安非他命予他人，其必從中獲取
    不法利益，綜上所述，被告販賣第一級毒品海洛因、第二級毒品安非他命牟利之
    犯行應堪認定。
三、查海洛因、安非他命分別為毒品危害防制條例第二條第二項第一款、第二款所稱
    之第一級、第二級毒品，不得持有、販賣，被告竟持之以供販賣。故核其販賣海
    洛因之行為係犯毒品危害防制條例第四條第一項之販賣第一級毒品罪，其販賣安
    非他命之行為，則係犯同條例第四條第二項之販賣第二級毒品罪，其持有第一級
    、第二級毒品之低度行為已被販賣第一、二級毒品之高度行為所吸收，不另論罪
    。其先後四次販賣第一級毒品之行為，時間緊接，態樣相同，顯係基於概括之犯
    意而為之，為連續犯，應論以一罪，並就其法定刑罰金、有期徒刑部分加重刑責
    ，至其法定刑死刑、無期徒部分，依法不得加重。又販賣第一級毒品、第二級毒
    品之刑度分別為死刑或無期徒刑以及無期徒刑或七年以上有期徒刑，刑責至重，
    考其立法意旨在於防制毒品危害，維護國民身心健康，但查被告乙○○因染上毒
    癮，復有病在身，需要金錢購買毒品及治療，因此鋌而走險販毒，再者，被告所
    販賣之毒品數量尚非鉅量（僅販賣計一萬四千元），若處以法定最低度刑，猶嫌
    過重，本院認被告犯罪情狀不無可憫恕之處，爰依刑法第五十九條規定，酌減其
    刑。其所犯二罪間，犯意各別，構成要件不同，應分別論處，合併處罰。爰審酌
    被告素行、犯罪動機、目的、手段、販賣海洛因、安非他命危害治安至鉅及其犯
    後態度等情狀，分別量處如主文所示之刑，並定其應執行之刑，又依被告販賣毒
    品之性質，認有褫奪公權之必要，均併予褫奪公權，被告販賣海洛因所得一萬二
    千元及販賣安非命所得二千元，應依毒品危害防制條例第十九條第一項規定，宣
    告沒收，並諭知如全部或一部不能沒收時，以其財產抵償之。
據上論斷，應依刑事訴訟法第二百九十九條第一項前段，毒品危害防制條例第四條第
一項、第二項、第十九條第一項，刑法第十一條、第五十六條、第五十九條、第五十
一條第五款、第八款、第三十七條第二項，判決如主文。
本案經檢察官蔡雯娟到庭執行職務。
中　　　華　　　民　　　國　　　九十一　　　年　　　三　　　月　　七　　日
                                  臺灣屏東地方法院刑事第三庭
                                            審判長法  官  黃國永
                                                  法  官  陳姵君
                                                  法  官  余德正
右正本證明與原本無異。
如不服本判決應於收受本判決後送達後十日內向本院提出上訴書狀，其未敘述上訴理
由者，並得於提起上訴後十日內向本院補提理由書狀（均須按他造當事人之人數附繕
本 ）「切勿逕送上級法院」
                                                  書記官  曾文玲
中　　　華　　　民　　　國　　　九十一　　　年　　　三　　　月　　七　　日
附錄法條：
毒品危害防制條例第第一項、第二項
製造、運輸、販賣第一級毒品者，處死刑或無期徒刑；處無期徒刑者，得併科新台幣
一千萬元以下罰金。
製造、運輸、販賣第二級毒品者，處無期徒刑或七年以上有期徒刑，得併科新台幣七
百萬元以下罰金。
